臺灣臺南地方法院民事裁定　九十一年度簡抗字第一三號
　　抗　告　人　乙○○○
　　　　　　　　陳玉芬
　　被抗告人　　甲○○
右當事人間請求拆屋還地事件，抗告人對於民國九十一年七月十一日本院台南簡易庭
所為之裁定提起抗告，本院裁定如左：
    主      文
抗告駁回。
抗告費用由抗告人負擔。
    理      由
一、本件抗告意旨略以：抗告人因於原審辯論終結後，均未收受判決書之送達即收到
    法院通知案件業已判決確定之函件，抗告人深覺有異，才向書記官查詢，經書記
    官告知判決書之送達係以「寄存送達」方式為之，而鈞院亦因抗告人之查詢後，
    才又補寄判決書一份予抗告人乙○○○，抗告人於收受該判決書後依法提起上訴
    ，惟遭原審法院裁定駁回。原審法院裁定駁回抗告人之上訴，其理由係以抗告人
    丙○○為抗告人乙○○○之訴訟代理人，依法即有代為收受送達之權限，是本件
    判決書於民國九十一年三月八日送達丙○○，自生合法送達之效力，是本件已於
    九十一年四月二日確定，抗告人於九十一年五月十日始提起上訴，已逾上訴期間
    ，故予以駁回。惟查，抗告人丙○○並未收到鈞院台南簡易庭送達之判決書，而
    經向書記官查詢後，書記官始告知判決係以寄存送達之方式為之，然關於寄存送
    達，依民事訴訟法第一百三十八條之規定：送達不能依前二條規定為之者，得將
    文書寄存送達地之自治或警察機關，並作送達通知書，黏貼於應受送達人住、居
    所、事務所或營業所門首，以為送達。故按依前揭規定為寄存送達者，除須將送
    達之文書寄存送達地之自治或警察機關外，並須制作送達通知書，記明寄存文書
    之處所，黏貼於應受送達人住居所、事務所或營業所門首，俾應受送達人知悉寄
    存之事實，前往領取，始有送達之效力，二者缺一均不能謂為合法之送達。此亦
    有最高法院六十四年台抗字第四八一號判例要旨足資參照，而本件抗告人即因未
    親自收受送達之判決書，門首亦未曾見有送達通知書，故無從知悉寄存之事實，
    而就此事實抗告人於九十一年五月六日所具上訴狀中亦曾敘明，然原審裁定就此
    判決書之寄存送達部分，並未提及，更未敘明究有何證據證明本件業已完成前揭
    規定寄存送達應具備之要件行為，本件判決書之送達究如何已生合法送達效力，
    原審裁定均未敘明理由，即遽駁回抗告人之上訴，實有未洽，且本件原判決書並
    未依民事訴訟法第一百三十八條規定，於抗告人門首黏貼送達通知書，依法應不
    生合法送達之效力，原審未察，遽以抗告人逾上訴期間而駁回抗告人之上訴，確
    有違誤，爰聲明廢棄原裁定云云。
二、按送達不能依民事訴訟法第一百三十六條、第一百三十七條規定為之者，得將文
    書寄存送達地之自治或警察機關，並作送達通知書，黏貼於應受送達人住、居所
    、事務所或營業所門首，以為送達，民事訴訟法第一百三十八條定有明文。查，
    本件抗告人乙○○○於原審係委任抗告人丙○○為其訴訟代理人，則抗告人丙○
    ○自有代抗告人乙○○○收受送達之權限，合先敘明。又原審判決書因郵政機關
    人員未獲會晤抗告人丙○○本人，亦無受領文書之同居人或受僱人，乃於九十一
    年三月八日將判決書寄存於抗告人丙○○位於台北市士林區○○○路○段二二二
    號送達地之文林派出所，並作送達通知書，黏貼於應受送達人門首，以為送達一
    節，亦有郵政機關於送達後在送達方式欄位劃上「ˇ」選記之送達證書一紙在卷
    可稽，是本件判決正本已於九十一年三月八日送達，而生合法送達之效力，抗告
    人空言辯稱門首未曾見有送達通知書云云，自不足採。則本件上訴期間應自送達
    前開判決翌日即九十一年三月九日起算，經扣除在途期間四日（抗告人丙○○住
    所位於台北市士林區，依法院訴訟當事人在途期間標準第二條、第三條第一項第
    一款、第二款規定，其在途期間為四日），已於九十一年四月一日確定，抗告人
    遲至九十一年五月十日始行提起上訴，已逾上訴期間，應予駁回。是則原審以抗
    告人遲誤上訴期間駁回抗告人之上訴，於法並無違誤。抗告意旨指摘原裁定不當
    ，求予廢棄，為無理由，應予駁回其抗告。
三、依民事訴訟法第四百九十條第二項、第九十五條、第七十八條、第八十五條第一
    項前段，裁定如主文。
中　　　華　　　民　　　國　　九十一　　年　　十二　　　月　　　十一　　日
                                臺灣臺南地方法院民事第二庭
~B審判長法　　　官　蔡美美
~B　　　法　　　官　吳坤芳
~B　　　法　　　官　林育幟
右正本證明與原本無異
本件不得再抗告。
中　　　華　　　民　　　國　　九十一　　年　　 十二　　 月　　　十一　　日
~B法院書記官　黃淑櫻
